【裁判字號】    95,交易,128
【裁判日期】    951220
【裁判案由】    公共危險
【裁判全文】
臺灣屏東地方法院刑事判決            95年度交易字第128 號
公  訴  人  臺灣屏東地方法院檢察署檢察官
被      告  甲○○
上列被告因公共危險案件，經檢察官聲請以簡易判決處刑（95年
度偵字第4499號），本院認不宜以簡易程序審理，改依通常審判
程序審理，嗣因被告於準備程序進行中就被訴事實為有罪之陳述
，經本院告知簡式審判程序意旨，並聽取當事人之意見後，裁定
由受命法官獨任依簡式審判程序審理，判決如下：
    主  文
甲○○服用酒類，不能安全駕駛動力交通工具而駕駛，累犯，處
有期徒刑捌月。
    事  實
一、甲○○前於民國88年、89年及91年間，因公共危險案件（酒
    後不能安全駕駛而駕駛），先後經臺灣高雄地方法院以89年
    度交簡上第23號判決處拘役40日、緩刑2 年（緩刑部分並經
    該院以90年度撤緩字第70號裁定撤銷），同院以89年度雄交
    簡字第1399號判決處有期徒刑2 月，同院以89年度雄交簡字
    第1358號判決處有期徒刑4 月，臺灣嘉義地方法院以91年度
    交簡字第960 號判決處有期徒刑4 月，臺灣高雄地方法院以
    91年度交簡字第627 號判決處有期徒刑6 月確定，並先後於
    90年3 月23日、90年4 月30日、90年8 月21日、91年10月16
    日、92年3 月31日易科罰金執行完畢，詎仍不知悔改，於95
    年7 月7 日某時，在屏東縣內埔鄉友人住處飲用啤酒後，已
    達不能安全駕駛之程度，猶於飲畢後，駕駛車牌號碼
    5W-0357 號自用小客車前往高雄市榮生醫院探病，而於同日
    晚上9 時50分許，行經屏東市○○○路華全食品公司前，因
    見前有警察執行路檢乃駕車迴轉欲離去，經執勤員警攔停，
    並測得其呼氣中之酒精濃度高達每公升0.77毫克，而查悉上
    情。
二、案經屏東縣警察局屏東分局報告臺灣屏東地方法院檢察署偵
    查起訴。
    理  由
一、本件被告甲○○犯係死刑、無期徒刑、最輕本刑為3 年以上
    有期徒刑以外之罪，其於準備程序中就被訴事實為有罪之陳
    述，經本院告知簡式審判程序之旨，並聽取公訴人及被告意
    見後，合議庭裁定由受命法官獨任進行簡式審判程序，合先
    敘明。
二、按刑法第185 條之3 規定服用酒類致不能安全駕駛動力交通
    工具而駕駛罪，係抽象危險犯，並不以發生具體危險為必要
    ，至所謂酒醉狀態，只需一般評價程度達於對車輛駕駛行為
    失其必要之注意力或判斷力之虞即可，至實際上對駕駛行為
    是否發生具體危險，則並不重要，而服用酒類不能安全駕駛
    動力交通工具之認定，參考德國、美國之認定標準，對於酒
    精濃度吐氣已達每公升0.55毫克或血液濃度達百分之0.11以
    上，肇事率為一般正常人之10倍，應認為已達不能安全駕駛
    之標準，此有法務部88年5 月18日88年度法檢字第1669號函
    參照。查上開被告於飲用酒類後，已達不能安全駕駛動力交
    通工具之程度，仍駕駛動力交通工具在道路上行駛，而為警
    查獲等情，業據被告於本院審理時坦承不諱，並有查獲報告
    附卷可稽，而被告酒後駕車經測得其呼氣酒精濃度已達每公
    升0.77毫克，有酒精濃度測定紀錄表1 紙在卷可參，又員警
    於查獲時，命被告作直線測試及平衡動作，其腳步不穩，被
    告當時意識模糊，注意力無法集中，有泥醉情事之事實，亦
    有刑法第185 條之3 案件測試觀察紀錄表1 紙附卷可憑，顯
    已達無法正常且安全駕駛動力交通工具之程度，被告犯行堪
    以認定。
三、核被告所為，係犯刑法第185 條之3 之服用酒類，不能安全
    駕駛動力交通工具而駕駛罪。又被告前於88年間、89年間、
    91年間，因公共危險案件（酒後不能安全駕駛而駕駛），先
    後經臺灣高雄地方法院以89年度交簡上第23號判決處拘役40
    日、緩刑2 年（緩刑部分經該院以90年度撤緩字第70號裁定
    撤銷），同院以89年度雄交簡字第1399號判決處有期徒刑2
    月，同院以89年度雄交簡字第1358號判決處有期徒刑4 月，
    嘉義地方法院以91年度交簡字第960 號判決處有期徒刑4 月
    ，臺灣高雄地方法院以91年度交簡字第627 號判決處有期徒
    刑6 月確定，並先後於90年3 月23日、90年4 月30日、90年
    8 月21日、91年10月16日、92年3 月31日易科罰金執行完畢
    ，有臺灣屏東地方法院檢察署刑案資料查註紀錄表及臺灣高
    等法院被告前案紀錄表各1 份附卷足憑，其於90年8 月21日
    、91年10月16日、92年3 月31日有期徒刑執行完畢後5 年內
    ，再犯本件有期徒刑之罪，為累犯，應依刑法第47條第1 項
    規定加重其刑。爰審酌被告前有多達5 次酒駕前科，經多次
    論罪科刑，於易科罰金執行完畢後，仍再犯本件飲酒駕車犯
    行，顯毫無悔改之意，且自制力甚差，對於其他用路人之生
    命安全而言，實具有高度之潛在危險，惟念其犯後坦承犯行
    ，尚未造成他人危害等一切情狀，並斟酌檢察官之求刑，量
    處如主文所示之刑，以示警懲。
據上論斷，應依刑事訴訟法第452 條、第299 條第1 項前段，刑
法第185 條之3 、第47條第1 項，刑法施行法第1 條之1 ，判決
如主文。
本案經檢察官陳川傑到庭執行職務。
中    華    民    國    95    年    12    月    20    日
                    交通法庭    法  官  陳秀慧
以上正本證明與原本無異。
如不服本判決應於收受本判決送達後10日內向本院提出上訴書狀
，其未敘述上訴理由者，並得於提起上訴後10日內向本院補提理
由書狀（均須按他造當事人之人數附繕本）「切勿逕送上級法院
」
中    華    民    國    95    年    12    月    20    日
                                書記官  林志憲
附錄本判決論罪科刑法條全文
刑法第185條之3：
服用毒品、麻醉藥品、酒類或其他相類之物，不能安全駕駛動力
交通工具而駕駛者，處一年以下有期徒刑、拘役或三萬元以下罰
金。


司法院資訊處製作；財團法人民間司法改革基金會備份。
